【裁判字號】    98,交訴,116
【裁判日期】    980617
【裁判案由】    肇事逃逸罪等
【裁判全文】
臺灣臺中地方法院刑事判決        98年度交訴字第116號
公  訴  人  臺灣臺中地方法院檢察署檢察官
被      告  甲○○
                    國民
上列被告因肇事逃逸罪案件，經檢察官提起公訴（97年度偵字第
27329號），被告於準備程序中就被訴事實為有罪之陳述，經告
以簡式審判之旨，並聽取意見後，本院合議庭裁定由受命法官依
法獨任進行簡式審判程序判決如下：
    主  文
甲○○駕駛動力交通工具肇事，致人受傷而逃逸，處有期徒刑陸
月，如易科罰金，以新臺幣壹仟元折算壹日。緩刑年。
    事  實
一、甲○○於民國（下同）97年10月8日下午，騎乘車牌號碼ZTO
    -420號輕機車，沿臺中市○○路自忠明路往梅亭街方向行駛
    ，於同日下午14時55分許，行經西屯路與德化街交岔路口附
    近，原應注意車前狀況，減速慢行，隨時採取必要之安全措
    施，且於交岔路口時，遵守燈光號誌之指示。而依當時情形
    ，又無不能注意之情事，竟疏於注意及此，即貿然騎乘機車
    前行。適有陳沛翎騎乘車牌號碼168-BXX號重機車，沿德化
    街自德富街往華美街方向行駛，亦行經西屯路與德化街交岔
    路口，2車因而發生碰撞，致陳沛翎騎乘之重機車倒地，使
    陳沛翎受有右側膝關節內側韌帶挫傷之傷害（業經判決公訴
    不受理在案）。詎甲○○於肇事後，雖有撥打119呼叫救護
    ，然並未停留在現場救助陳沛翎，明知已致機車騎士陳沛翎
    受傷，竟基於肇事致人受傷而逃逸之犯意，佯稱買飲料，立
    即騎乘上揭輕機車離開現場。
二、案經陳沛翎訴由臺中市警察局第二分局報請臺灣臺中地方法
    院檢察署檢察官偵查起訴。
    理  由
一、按除被告所犯為死刑、無期徒刑、最輕本刑為三年以上有期
    徒刑之罪或高等法院管轄第一審案件者外，於前條第一項程
    序進行中，被告先就被訴事實為有罪之陳述時，審判長得告
    知被告簡式審判程序之旨，並聽取當事人、代理人、辯護人
    及輔佐人之意見後，裁定進行簡式審判程序，刑事訴訟法第
    二百七十三條之一第一項定有明文。本件被告所犯係死刑、
    無期徒刑、最輕本刑為三年以上有期徒刑以外之罪，其於準
    備程序中就被訴事實為有罪之陳述，且經審判長告知被告簡
    式審判程序之旨，並聽取公訴人及被告之意見後，本院合議
    庭認為適宜而裁定由受命法官獨任進行簡式審判程序，合先
    敘明。
二、現行刑事訴訟法為保障被告之反對詰問權，排除具有虛偽危
    險性之傳聞證據，以求實體真實之發現，於該法第一百五十
    九條第一項明定被告以外之人於審判外之言詞或書面陳述，
    除法律有規定者外，不得作為證據。是被告以外之人於審判
    外之陳述，除有同條第二項之除外情形，或符合同法第一百
    五十九條之一至第一百五十九條之五，或其他法律有特別規
    定得為證據之情形者外，自不採為論罪之依據。簡式審判程
    序，貴在審判程序之簡省便捷，檢察官指出之證據方法，只
    要被告及辯護人無異議，即可使用，縱或是被告以外之人在
    審判外之陳述，亦得作為證據，是刑事訴訟法第一百五十九
    條第二項規定；「法院以簡式審判程序，不適用之」；第二
    百七十三條之二規定：「簡式審判程序之證據調查，不受第
    一百五十九條第一項…規定之限制」，是於簡式審判程序，
    有關傳聞證據之證據能力限制規定自無適用之餘地，合先敘
    明。
三、訊據被告甲○○對於上揭事實坦承不諱，核與告訴人乙○○
    所指訴之情節相符，並有臺中市警察局交通隊道路交通事故
    現場圖、道路交通事故調查報告表(一)(二)、照片12張、車籍查
    詢-基本資料詳細畫面、中國醫藥大學附設醫院診斷證明書
    、臺灣省臺中市區車輛行車事故鑑定委員會98年4月2日中市
    行字第0985400966號函所附鑑定意見書等附卷可稽。且被告
    肇事逃逸部分，被告固有撥打119之行為，然被告於明知肇
    事致人受傷後，仍佯稱買飲料逃離現場，未停留在現場照護
    被害人。足見，其主觀上應有肇事逃逸之犯意甚明，顯難單
    以有撥打119，即為有利於被告而為免責之認定。據此，堪
    認本件事證明確，被告之肇事逃逸等犯行堪以認定。
四、核被告甲○○所為，係犯刑法第一百八十五條之四之肇事致
    人受傷逃逸罪。爰審酌被告甲○○犯罪之動機、目的、手段
    、品行尚佳，並無不良前科，此有台灣台中地方法院檢察署
    刑案資料查註紀錄表一份在卷可按、所生危害及犯罪後坦認
    罪愆，頗具悔意，且犯罪後迄今已與告訴人乙○○達成民事
    和解，取得諒解，此經告訴人乙○○陳述明確在卷，犯後態
    度尚佳等一切情狀，量處如主文所示之刑，並諭知易科罰金
    之折算標準，以資懲儆。末查被告甲○○前未曾受有期徒刑
    以上刑之宣告，有臺灣臺中地方法院檢察署刑案資料查註紀
    錄表一份附卷可按，被告坦承犯行，深具悔意，其經此教訓
    ，當知警惕戒慎而無再犯之虞，本院綜核各情，認其所受上
    開宣告之刑，以暫不執行為適當，爰併予宣告緩刑三年，以
    啟自新。
據上論斷，應依刑事訴訟法第二百九十九條第一項前段、第二百
七十三條之一第一項、刑法第一百八十五條之四、第四十一條第
一項前段、第七十四條第一項第一款，判決如主文。
中    華    民    國    98    年    6     月    17    日
                            刑事第四庭法  官  洪俊誠
以上正本證明與原本無異。
如不服本判決，應於判決收受送達後10日內向本院提出上訴狀，
上訴於臺灣高等法院臺中分院（並應敘述具體上訴理由及檢附繕
本）。上訴書狀如未敘述上訴理由，應於上訴期間屆滿後20日內
補提上訴理由書於本院（均須按他造當事人之人數附具繕本）「
切勿逕送上級法院」。
                                      書記官  蕭榮峰
中    華    民    國    98    年    6     月    17    日
附錄論罪科刑實體法條文：
刑法第185條之4：
駕駛動力交通工具肇事，致人死傷而逃逸者，處6月以上5年以下
有期徒刑。


司法院資訊處製作；財團法人民間司法改革基金會備份。
